【裁判字號】    99,交易,262
【裁判日期】    990422
【裁判案由】    過失致死等
【裁判全文】
臺灣臺中地方法院刑事判決             99年度交易字第262號
公  訴  人  臺灣臺中地方法院檢察署檢察官
被      告  乙○○
上列被告因過失致死等案件，經檢察官提起公訴（99年度偵字第
576 、588 號），本院進行簡式審判程序，判決如下：
    主          文
乙○○服用酒類，不能安全駕駛動力交通工具而駕駛，處有期徒
刑參月；又因過失致人於死，處有期徒刑拾月。應執行有期徒刑
壹年，緩刑參年，並應自民國九十九年三月十日起至民國一百年
五月十日止，於每月十日前各給付新臺幣貳萬元予告訴人甲○○
。
    犯罪事實及理由
一、乙○○於民國98年11月13日晚間10時許，在臺中縣龍井鄉○○路某小吃店，飲用高粱酒及燒酒雞後，已達不能安全駕駛
    動力交通工具之程度，竟仍於同日晚間11時許，駕駛車牌號
    碼QO-5135 號自用小客車，搭載友人丙○○，沿臺中縣大肚
    鄉○○路○ 段內側車道由北往南行駛。嗣於翌日（14日）凌
    晨0 時許，行經沙田路3 段山陽橋南下車道時，原應注意汽
    車駕駛人飲用酒類後其吐氣所含酒精成分超過每公升0.25亳
    克或血液中酒精濃度超過0.05％以上者，不得駕車，且汽車
    行駛時，駕駛人應注意車前狀況，並隨時採取必要之安全措
    施，而依當時夜間有照明、柏油路面無缺陷、無障礙物、視
    距良好等情形，亦無不能注意之情事，竟疏於注意及此，酒
    後駕車，以時速60公里之速度（事故發生地點速限為70公里
    ）自撞路中交通分隔島，致坐在副駕駛座之丙○○頭、頸部
    撞擊前擋風玻璃，受有頭頸部外傷、顱腦挫傷、頸椎脫位等
    傷害，經送醫急救，仍於98年11月14日凌晨2 時30分許宣告
    不治死亡。乙○○於送醫後，經醫療人員施以抽血檢驗，測
    得其血液中酒精濃度為0.241g％，換算呼氣酒精濃度高達每
    公升1.205 （起訴書誤載為1.25）毫克。乙○○於肇事後，
    於有偵查犯罪權限之公務員知悉前，即主動向警員承認其為
    肇事人，自首而接受裁判。
二、上開犯罪事實，業經被告乙○○於本院審理時坦承不諱，並
    有道路交通事故當事人酒精測定紀錄表、道路交通事故現場
    圖、道路交通事故調查報告表(一)、(二)、刑法第185 條之3案
    件觀察紀錄表、光田綜合醫院總院法醫參考病歷摘要各1 份
    及交通事故現場照片16張在卷可稽。而被害人丙○○因本件
    車禍受有頭頸部外傷、顱腦挫傷、頸椎脫位等傷害，經送醫
    急救，仍於98年11月14日凌晨2 時30分許宣告不治死亡，亦
    經臺灣臺中地方法院檢察署檢察官督同法醫師相驗屬實，製
    有相驗屍體證明書、檢驗報告書各1 份附卷可憑，足見被告
    自白與事實相符。按汽車駕駛人飲用酒類後其吐氣所含酒精
    成分超過每公升0.25亳克或血液中酒精濃度超過0.05％以上
    者，不得駕車；汽車行駛時，駕駛人應注意車前狀況，並隨
    時採取必要之安全措施，道路交通安全規則第114 條第2 款
    、第94條第3 項分別定有明文，被告駕車自應注意上述道路
    交通安全規定。而本件車禍發生當時為夜間有照明、柏油路
    面無缺陷、無障礙物、視距良好，有道路交通事故調查表(一)
    在卷可考，依當時情形並無不能注意之情況，被告竟疏於注
    意及此，酒後駕車，於行經上開路段時，疏未注意車前狀況
    ，並隨時採取必要之安全措施，致自撞路中交通分隔島，使
    被害人丙○○因此撞擊前擋風玻璃，受有上開傷害，經送醫
    急救仍不治死亡，被告自有過失，且其過失行為與被害人丙○○死亡之結果間具有相當因果關係甚明。綜上所述，本件
    事證明確，被告犯行堪以認定。
三、核被告所為，係犯刑法第185 條之3 之酒醉駕車罪、第276
    條第1 項之過失致死罪。被告所犯上開2 罪，犯意各別，行
    為互殊，應予分論併罰。被告酒醉駕車，因而致人死亡，依
    法應負刑事責任，依道路交通管理處罰條例第86條第1 項規
    定，應就其所犯過失致死罪部分加重其刑。又被告肇事後，
    報案人或勤指中心轉來資料並未報明肇事人姓名，處理人員
    前往傷者就醫之醫院處理時，肇事人在場，並當場承認為肇
    事人，有臺中縣警察局道路交通事故肇事人自首情形紀錄表
    1 紙在卷可佐，被告於有偵查犯罪權限之公務員知悉其犯罪
    前，即主動向警員自首，進而於本院審理中到庭接受裁判，
    爰依刑法第62條前段規定，就其所犯過失致死罪部分減輕其
    刑，並先加後減之。爰審酌被告前因酒醉駕車之公共危險案
    件，業經檢察官為緩起訴處分，有卷附臺灣高等法院被告前
    案紀錄表可參，不知悔改，再犯下本案酒醉駕車罪，惡性不
    輕，被害人丙○○因本件車禍而死亡，被告犯罪所生損害甚
    鉅，惟被告事後坦承犯行，並已與告訴人即被害人丙○○之
    母甲○○成立調解，有本院調解筆錄附卷可參，被告犯後態
    度尚屬良好等一切情狀，分別量處如主文所示之刑，並定其
    應執行之刑。被告前未曾受有期徒刑以上刑之宣告，有上述
    前案紀錄表在卷可按，其事後坦承犯行，並已與告訴人甲○○成立調解，被告經此偵審程序與刑之宣告，當知所警惕而
    無再犯之虞，本院綜核各情，認所宣告之刑以暫不執行為適
    當，爰依刑法第74條第1 項第1 款規定諭知緩刑3 年，以啟
    自新，惟本院認有命被告按期履行調解內容之必要，爰依刑
    法第74條第2 項第3 款規定，命被告應依調解筆錄自99年3
    月10日起至100 年5 月10日止，於每月10日前各給付新臺幣
    2 萬元予告訴人甲○○，如有違反，依法得撤銷緩刑宣告，
    併予敘明。
據上論斷，應依刑事訴訟法第273 條之1 第1 項、第299 條第1
項前段，刑法第185 條之3 、第276 條第1 項、第62條前段、第
51條第5 款、第74條第1 項第1 款、第2 項第3 款，道路交通管
理處罰條例第86條第1 項，刑法施行法第1 條之1 ，判決如主文
。
中    華    民    國    99    年     4    月    22    日
                  刑事第十一庭  法  官  羅智文
上正本證明與原本無異。
如不服本判決，應於送達後十日內向本院提出上訴狀（須附繕
本），上訴於臺灣高等法院臺中分院。
                                書記官  鄭淑英
中    華    民    國    99    年     4    月    22    日
附錄論罪科刑法條
刑法第185條之3
服用毒品、麻醉藥品、酒類或其他相類之物，不能安全駕駛動力
交通工具而駕駛者，處1 年以下有期徒刑、拘役或15萬元以下罰
金。
刑法第276條第1項
因過失致人於死者，處2年以下有期徒刑、拘役或2千元以下罰金
。

司法院資訊處製作；財團法人民間司法改革基金會備份。
